# 请教陈版：存货跌价准备

提问人：跨度防护 时间：2018-04-23 23:49:38
请教陈版，存货构成为库存商品、半成品及原材料，金额分别为 1500 万、 100 万及 200 万，原材料、库存商品的特性均为价值低、量大。重要性水平约 70 万。经测算，部分库存商品存在跌价，减值金额约 60 万。根据准则，应该测算跌价的库存商品对应的原材料是否跌价，但是难以对应。请教陈版，如何测算原材料、半成品的跌价？因为材料按照订单采购，流转较快，可以根据库龄吗？但库存商品也没有根据库龄，是不是政策不统一？

回答人：chenyiwei
材料按订单采购，则基本可以将库存材料与产品之间建立对应关系，应可以依据准则规定的标准方式，即对应产品未来售价减去加工费用和销售费用的差额作为原材料的可收回金额。

提问人：跨度防护 时间：2018-05-01 12:06:22
经测算，部分库存商品存在跌价情况，进而需要对原材料跌价进行测算。但原材料多为通用材料，一一对应到库存商品不切实可行。
能否采用如下方法： 1 、对库存商品进行分类，比如类别甲、类别乙，找出该类库存商品对应的原材料大类（虽然系通用材料，可对应到大类，但做不到100%准确，比如分了A、B、C三类。若甲类库存商品使用A类原材料较多，则A归属于甲；乙类库存商品使用B类原材料较多，则B归属于乙。虽然A、B均用于甲乙）； 2 、甲类库存商品中存在跌价、未跌价的产品，计算甲类库存商品的跌价率（根据期末成本计算），则A类原材料跌价=A类原材料账面价值*甲类库存商品跌价率。 请教陈版：上述方法虽然做不到完全准确，但无法做到原材料一一对应到库存商品，上述方法是否可行？

回答人：chenyiwei
也可以。或者可以根据资产负债表日所做出的资产负债表日后各类产品排产计划测算期末库存原材料分别用于各种产品的数量，依据各类产成品的跌价情况推算出期末结存原材料应计提的跌价准备。